NAHUEL NICOLÁS TISERA

Estudiante avanzado de analista de sistemas | Backend Developer Java

Comprometido con la excelencia académica y el aprendizaje continuo, me especializo en análisis de sistemas y desarrollo de software, y tengo una fuerte orientación hacia el trabajo colaborativo y la atención al cliente. Con una base sólida en programación, metodologías ágiles y resolución de problemas, aportó ideas innovadoras y una capacidad analítica orientada a resultados. Mi enfoque disciplinado y habilidad para comunicar de forma efectiva me permiten adaptarme rápidamente y colaborar con equipos de desarrollo, ventas y administración para lograr objetivos estratégicos y de negocio.

Experiencia laboral

PASANTÍA DESARROLLADOR DE SOFTWARE | AGIP | 2024 - Actual

- Migración del sistema actual hecho en PHP a Python para una posible actualización.
- Responsable en mejorar código realizado en Python aplicando principios SOLID.
- Trabajo en equipo aplicando metodología programación XP.

PUESTOS DE DIARIOS | 2021 - 2022

- Responsable de la atención al cliente y del cuidado del puesto de diarios.
- Encargado de la distribución y entrega de los diarios en las diferentes casas y edificios asignados.
- Realización de la organización y preparación de los diarios para su entrega diaria.

Habilidades

- Habilidades profesionales: Trabajo en equipo, Principios y Metodología ágiles, Resolución de problemas, Orientación a resultados, Comunicación efectiva, Adaptabilidad al cliente, Proactividad e iniciativa.
- Habilidades Técnicas: Gestión de proyectos (SDLC, UP), UML, SOLID, BD Relacionales, APIs REST, Programación orientada a objetos (POO).
- Lenguajes: HTML, CSS, JavaScript, Java, Python.
- Frameworks/Librerías: Bootstrap, React Js, JUnit, Spring, Spring Boot, Spring Security,
 Django.
- Bases de datos: MySQL, SQL Server, Excel.
- Herramientas: PostMan, Git, Docker, Microsoft Office, Microsoft Project, HubSpot CRM.

Formación académica

- Cursando segundo año de analista de sistemas IFTS°21.
- Educación Secundaria, 2016-2021.

Formación complementaria

- Desarrollo de APIs con Spring Boot TodoCode. 2024/09/10
- Programación en Java ATS. 2024/04/19
- Programación básica y lógica, Argentina Programa primera etapa. 2022.

Idiomas

Inglés: Nivel B1